# 关于名股实债的相关监管规定！

提问人：zhangxuesong 时间：2016-08-08 16:16:29
各位老师：名股实债相关监管部门有何限制性规定？我没查到！请帮忙！

回答人：chenyiwei
明股实债的会计处理问题在本版面上已经讨论得相当充分。不知道你的疑问针对哪一方面的问题？